【裁判字號】    92,訴,113
【裁判日期】    920505
【裁判案由】    違反槍砲彈藥刀械管制條例
【裁判全文】
臺灣新竹地方法院刑事判決                          九十二年度訴字第一一三號
    公  訴  人  臺灣新竹地方法院檢察署檢察官
    被      告  甲○○
右列被告因違反槍砲彈藥刀械管制條例案件，經檢察官提起公訴（九十一度偵字第五
七四九號），本院判決如左：
    主  文
甲○○未經許可，持有其他可發射子彈具有殺傷力之改造手槍，累犯，處有期徒刑貳
年，併科罰金新台幣拾貳萬元，罰金如易服勞役，以新台幣玖佰元即銀元佰元折算
壹日。
扣案之改造手槍（槍枝管制編號：0000000000號）壹支沒收。
    事  實
一、甲○○曾因傷害案件，經本院於民國八十八年九月二十日以八十八年竹簡字第六
    ００號判決有期徒刑六月確定，於同年十一月二十五日易科罰金執行完畢，又因
    非法持有改造手槍傷害他人之違反槍砲彈藥刀械管制條例等案件，經本院於九十
    一年七月十九日以九十年度訴字第四四八號判決有期徒刑一年十月、罰金新臺幣
    （下同）十萬元，於同年八月十九日確定，在前案未執行前，竟又不知悛悔，於
    九十一年九月初，在新竹市立殯儀館附近，以三萬元之價格向姓名年籍不詳、綽
    號「阿弟」之男子購入槍彈一批（其中包括一支仿ＣＯＬＴ廠半自動手槍製造之
    金屬玩具槍換裝土造金屬槍管及復進簧桿而成之具有殺傷力之改造手槍【槍枝管
    制編號：0000000000號】、一支不具殺傷力之貝瑞塔玩具手槍、未具
    殺傷力之子彈成品、半成品、紙雷管等），並將之悉數藏放在新竹市○○路一五
    八號五樓之一租屋處之房間內，而自斯時起未經許可而持有前揭具殺傷力之仿Ｃ
    ＯＬＴ廠改造手槍。旋於同年九月四日下午六時三十五分許，經警持搜索票前往
    前址搜索，甲○○自知難逃制裁乃自動取出前揭連同具殺傷力之仿ＣＯＬＴ廠改
    造手槍在內之槍彈一批而查獲上情，嗣槍彈均經扣押在案。
二、案經新竹市警察局第一分局報告臺灣新竹地方法院檢察署檢察官偵查起訴。
    理  由
一、右開事實，業據被告甲○○於警訊、偵查及本院審理時坦白承認，並經證人即查
    獲本件之承辦警員李寶龍於偵查中到庭證述屬實（見偵查卷第五十八至五十九頁
    ），復有搜索扣押筆錄在卷為憑（見偵查卷第十二頁），及前開仿ＣＯＬＴ廠改
    造手槍扣案可稽（九十一年度黃保管字第０七六號，扣押物品清單見偵卷第八十
    頁），且該改造手槍（槍枝管制編號：0000000000），經送請內政部
    警政署刑事警察局鑑驗結果，認該槍枝係仿ＣＯＬＴ廠半自動手槍製造之金屬玩
    具槍換裝土造金屬槍管及復進簧桿而成之改造手槍，具殺傷力，有該局九十一年
    十一月二十六日刑鑑字第０九一０二八二一二五號槍彈鑑定書一份在卷可證（見
    偵查卷第六十九至七十九頁），雖被告於本院審理時辯稱：伊以為所買入均為玩
    具槍云云，然被告於偵查中已供稱賣方曾當場試射四五改造手槍（按：即本件扣
    案仿ＣＯＬＴ廠改造手槍）等語（見偵查卷第三十六頁），且被告前已因非法持
    有改造手槍傷害他人而經本院判決有罪確定，有臺灣高等法院被告全國前案紀錄
    表一份附卷為憑，加以被告係以三萬元之非低價格購入槍彈一批，其顯已知悉所
    購入者為具殺傷力之改造手槍，辯解並不足採信，是本件事證已臻明確，被告犯
    行洵堪認定，應予依法論科。
二、核被告所為係犯槍砲彈藥刀械管制條例第十一條第四項之持有其他具殺傷力手槍
    罪。被告曾因傷害案件，經本院於八十八年九月二十日以八十八年竹簡字第六０
    ０號判決有期徒刑六月確定，於八十八年十一月二十五日易科罰金執行完畢，有
    前揭臺灣高等法院被告全國前案紀錄表一份附卷為憑，於五年內再犯本件有期徒
    刑以上之罪，應依刑法第四十七條之規定，論以累犯並加重其刑。爰審酌被告前
    已因非法持有改造手槍傷害他人等案件經本院判決有罪確定，於未執行前再犯下
    本件同類刑之持有改造槍枝罪，可見其漠視法律之規定，且持有改造槍枝影響社
    會治安，犯罪所生危害不容輕忽，念其於查獲時配合交出槍彈，犯罪後亦始終坦
    認大部分犯行，態度良好，係單純持有槍枝並未持槍犯下其他不法犯行等一切情
    狀，量處如主文所示之刑，罰金部分並諭知易服勞役之折算標準，以資懲儆。至
    扣案仿ＣＯＬＴ廠改造手槍一支（槍枝管制編號：0000000000號，九
    十一年度黃保管字第０七六號，扣押物品清單見偵查卷第八十頁）係違禁物，應
    依刑法第三十八條第一項第一款規定宣告沒收之。
三、據上論斷，應依刑事訴訟法第二百九十九條第一項前段，槍砲彈藥刀械管制條例
    第十一條第四項，刑法第十一條前段、第四十七條、第四十二條第二項、第三十
    八條第一項第一款，罰金罰鍰提高標準條例第二條，現行法規所定貨幣單位折算
    新臺幣條例第二條，判決如主文。
本案經檢察官邱朝智到庭執行職務。
中      華      民      國    九十二    年      五      月      五      日
                              臺灣新竹地方法院刑事第二庭
                                      法    官  黃美盈
如不服本判決，應於判決送達後十日內向本院提出上訴狀（應附繕本），上訴於臺灣
高等法院。
右正本證明與原本無異。
                                      書 記 官  吳尚文
中      華      民      國    九十二    年      五      月      六      日
附錄本案論罪科刑法條：
槍砲彈藥刀械管制條例第十一條第四項
未經許可，持有、寄藏或意圖販賣而陳列第一項所列槍砲者，處一年以上七年以下有
期徒刑，併科新臺幣七百萬元以下罰金。


司法院資訊處製作；財團法人民間司法改革基金會備份。
